Bruno Buglioni

Full Stack Developer

España

https://www.linkedin.com/in/brunobuglioni/ (+34) 665616244

brunobuglioni43@gmail.com

ACERCA DE MÍ

Soy Full Stack Web Developer, con experiencia realizando proyectos Full Stack desarrollados en el stack PERN con React, Redux, PostgreSQL, Express, Node js, HTML, CSS, Express, JavaScript y Sequelize. Uno de los proyectos fue realizado en equipo utilizando SCRUM con sprints de una semana.

Tengo experiencia previa durante más de 10 años como Odontólogo, con experiencia en docencia universitaria, y gerencia comercial. Lo que me permitió desarrollar habilidades como liderazgo, capacidad de trabajar en ambientes colaborativos, creatividad, expansión de mis conocimientos y ganas de tener un aprendizaje continuo.

Soy una persona con excelente formación académica, resiliente; lo cual me hace muy comprometido y apasionado en lo que hago, con pensamiento analítico y creativo, en búsqueda activa de resultados y resolución de problemas y excelente trabajo en equipo, empatía, curiosidad y dedicación a lo que hago.

EXPERIENCIA

Asistente de enseñanza Full-Stack - Full Stack Teaching Assistant

Enero de 2022 - Marzo 2023

Ayudante de bootcamp (TA) para alumnos de Desarrollo Full-Stack.

Tareas principales:

- Coordinar a un grupo de estudiantes para lograr la integración al grupo de estudio.
- Orientar a los estudiantes en los primeros pasos de la cursada.
- · Asistir la resolución de ejercicios y promover la colaboración grupal (Pair Programming).
- Proponer ideas para la mejora de los procesos del Bootcamp.

Henry Bootcamp, Argentina (remoto) - Full Stack Web Developer (Experiencia Académica)

Provecto: Henry GameOn

Febrero de 2023 - Marzo 2023

- Encargado de la idea y organización general del proyecto.
- Planificación y coordinación del equipo, git flow, jira.
- Trabaje en el equipo BackEnd: BDD, modelos, entidades, rutas, CRUD, etc.
- Trabaje en el equipo FrontEnd desarrollando e implementando los juegos que integran la página.

Se desarrolló bajo la metodología SCRUM utilizando como herramienta Jira Software. El sistema de versiones Git y GitFlow. Lenguaje JavaScript

Front: HTML, CSS, React.js, Redux.js, Chakra UI, Servicio de CDN Cloudinary, Autenticación de terceros por Auth0

Back: Node.js, Express

Base de datos: PostgreSQL y Sequelize

Repositorio: https://github.com/brunob43/Henry-PF-Front & https://github.com/brunob43/Henry-PF-Back

Henry Bootcamp, Argentina (remoto) - Full Stack Web Developer (Experiencia Académica) Proyecto: Earth App

Enero de 2023 - Febrero 2023

- Diseñar y desarrollar una una app que brinda información sobre todos los países del mundo (obtenida de una API), permite filtros combinados, ordenamientos por diferentes criterios y crear nuevas actividades turísticas para cada país.

Front: HTML, CSS, React.js, Redux.js

Back: Node.js, Express

Base de datos: PostgreSQL y Sequelize

Repositorio: https://github.com/brunob43/Pi-Countries

Oh Wear, Córdoba-Argentina - Co-founder

Enero del 2019-Febrero del 2022

. Cofundador de una franquicia textil de la industria médica. Gerencia comercial.

. Logre instalar por primera vez la marca en la ciudad de Córdoba a través de la apertura de la franquicia que sigue en funcionamiento hasta la actualidad.

Clinica Odontologica Privada, Córdoba-Argentina - Co-founder

Marzo del 2011-Febrero del 2022

. Cofundador en clínica odontológica privada.

Docente Universitario, UNC. Córdoba- Argentina - Docente

Marzo del 2011-Junio del 2016

- . Dictado de clases en la carrera de grado en Odontología.
- . Dictado de cursos, elaboración de contenido didáctico y publicaciones científicas.

FORMACIÓN

Henry - Bootcamp Full Stack Developer, Argentina - Full Stack Developer

Noviembre de 2022 - Marzo de 2023

Programación informática, aplicaciones específicas

Universidad Bueno Aires, Argentina - Especialista en Prótesis

2016 - 2019

Facultad de Odontología - UBA..

Universidad Nacional de Córdoba, Argentina - Odontólogo

2005 - 2010

Facultad de Odontología - UNC.

APTITUDES PRINCIPALES

<u>Tech Skills:</u> JavaScript, HTML5, CSS3, React,js, Redux, Node,js, PostgreSQL, Express, Sequelize, Git, Metodologías Ágiles, Scrum, Jira, Trello, Framework Chakra y Bootstrap.

Soft Skills: Aprendizaje continuo, Creatividad, Escucha Activa, Adaptabilidad, Sociabilidad, Comunicación, Empatía.

IDIOMAS

- Español: Nativo
- Inglés: b1
- Italiano: b1